【裁判字號】    95,財管,12
【裁判日期】    950512
【裁判案由】    選任遺產管理人
【裁判全文】
臺灣基隆地方法院民事裁定              95年度財管字第12號
聲  請  人  臺北縣立仁愛之家
法定代理人  乙○○
利害關係人  財政部國有財產局臺灣北區辦事處基隆分處
法定代理人  甲○○
上列聲請人聲請選任被繼承人丙○○遺產管理人事件，本院裁定
如下：
    主  文
選任財政部國有財產局臺灣北區辦事處基隆分處為被繼承人丙○
○之遺產管理人。
准對被繼承人丙○○（男，民國8年6月15日生，身分證統一編號
：Ｚ000000000號，最後住所：臺北縣萬里鄉玉田61號，於民國95
年3月14日死亡）之繼承人為承認繼承之公示催告。
被繼承人丙○○之繼承人，應自前項公示催告最後登載新聞紙之
日起，壹年貳月內承認繼承，上述期限屆滿，無繼承人承認繼承
時，被繼承人丙○○之遺產，於清償債權並交付遺贈物後，如有
賸餘即歸屬國庫。
聲請程序費用由被繼承人丙○○之遺產負擔。
    理  由
一、聲請意旨略以：聲請人所屬院民丙○○於民國95年3 月14日
    病故，經詳查其戶籍資料，其在臺灣無子嗣可繼承，大陸親
    友資料則無法求證，聲請人為其利害關係人，為此聲請選任
    被繼承人丙○○之遺產管理人，並依法為公示催告等語。
二、按繼承開始時，繼承人之有無不明，而無親屬會議或親屬會
    議未於一個月內選定遺產管理人者，利害關係人得聲請法院
    選任遺產管理人，並由法院依公示催告程序，定六個月以上
    之期限，公告繼承人，命其於期限內承認繼承，民法第1177
    條、第1178條分別定有明文。
三、查聲請人主張前揭事實，業據其提出被繼承人丙○○之死亡
    證明書、戶籍謄本、院民個案記錄卡、臺北縣立仁愛之家亡
    故院民遺物處理報告單、院民自治善後處理小組會議紀錄等
    件為證，故聲請人以利害關係人之身分聲請選任被繼承人之
    遺產管理人，核無不合。又被繼承人丙○○有無繼承人不明
    ，若於主文第3項所定期限屆滿，無繼承人承認繼承時，其
    遺產於清償債權並交付遺贈物後，如有賸餘，應歸屬國庫，
    本院審酌上開情事，並參酌遺產管理人之職務，依民法第11
    79條規定，程序相當複雜，且任務頗為繁重，為保障債權人
    利益及期程序之公正、公信起見，認應由財政部國有財產局
    臺灣北區辦事處基隆分處為被繼承人丙○○之遺產管理人，
    爰裁定如主文第1項所示，並依法為承認繼承之公示催告。
四、依非訟事件法第157條，裁定如主文。
中    華    民    國    95    年    5     月    12    日
                  家事法庭法  官  陳湘琳
以上正本係照原本作成。
如對本裁定抗告，應於本裁定送達後10日內，向本院提出抗告狀
，並繳納抗告費新臺幣1000元，抗告於本院合議庭。
中    華    民    國    95    年    5     月    12    日
                          書記官  王佩珠


司法院資訊處製作；財團法人民間司法改革基金會備份。
